# 偿债能力分析时如何看待递延收入和所得税负债

提问人：wufaxian 时间：2017-11-15 19:17:01
在评估公司可持续经营可能时。流动资产是否大于流动负债是一项重要的指标。但是有的公司流动资产小于流动负债主要是流动负债当中递延收入和所得税负债导致的。如果扣除递延收入和所得税负债。公司的流动资产就大于流动负债了！
那么在评估公司可持续经营能力时。应该如何看待递延收入和所得税负债呢？这两项流动负债是否会导致公司无法到期偿付债务呢？
本人感觉递延收入不会导致偿付危机。但是所得税负债应该在计算偿付能力时加以考虑。如果流动负债包含所得税负债（但是不包含递延收入）的情况下仍然大于流动资产。那么是否可以认为公司的可持续经营能力存在高度不确定性呢？ 假设流动资产中现金占2/5，应收账款占3/5。

回答人：chenyiwei
你的理解有一定道理，但这只是很初步的静态分析，还应结合 1324 号准则所列的其他持续经营问题迹象综合分析评价。